臺灣基隆地方法院刑事判決
111年度訴字第82號
公  訴  人  臺灣基隆地方檢察署檢察官
被      告  林盛哲


              （現於法務部○○○○○○○○○○○執行中）
指定辯護人  呂立彥律師（義務辯護律師）
上列被告因違反毒品危害防制條例案件，經檢察官提起公訴（11
0年度偵字第 5628號），本院判決如下：
    主  文
林盛哲無罪。
    理  由
一、公訴意旨略以：被告林盛哲明知毒品咖啡包內含有第三級毒
    品成分，非經許可不得販賣、轉讓，竟基於販賣、轉讓第三
    級毒品之犯意，分別為下列行為：
  ㈠於民國110年5月間某日，在基隆市○○區○○路00號4樓曾○薰租
    屋處內，無償轉讓其所持有含有第三級毒品之咖啡包予曾○
    薰，供曾○薰施用1次。
  ㈡於110年6月17日下午2時4分許，以門號0000000000號電話與
    蔡明達持用之門號0000000000號電話聯絡交易毒品事宜後，
    於同日某時許，在約定之新北市○○區○○路00號之代天府停車
    場，林盛哲將含有第三級毒品之咖啡包6包放置在該停車場
    某處草叢中，蔡明達前往拿取後，再依約將2,000元放置在
    位於基隆市信義區信一路WORLD GYM健身房前方人行道上之
    某廢棄黑色機車車頭下方置物櫃內，以此方式完成交易。因
    認被告涉犯毒品危害防制條例第8條第3項之轉讓第三級毒品
    罪、第4條第3項之販賣第三級毒品罪嫌。
二、按犯罪事實應依證據認定之，無證據不得認定犯罪事實；不
    能證明被告犯罪者，應諭知無罪之判決，刑事訴訟法第154
    條第2項、第301條第1項分別定有明文。復按事實之認定，
    應憑證據，如未能發現相當證據，或證據不足以證明，自不
    能以推測或擬制之方法，為裁判基礎；且認定不利於被告之
    事實須依積極證據，苟積極證據不足為不利於被告事實之認
    定時，即應為有利於被告之認定；另認定犯罪事實所憑之證
    據，雖不以直接證據為限，間接證據亦包括在內，然而無論
    直接證據或間接證據，其為訴訟上之證明，須於通常一般之
    人均不致有所懷疑，而得確信其為真實之程度者，始得據為
    有罪之認定，倘其證明尚未達到此一程度，而有合理之懷疑
    存在，無從使事實審法院得為有罪之確信時，即應由法院諭
    知被告無罪之判決（最高法院40年台上字第86號、30年上字
    第816號、76年台上字第4986號判決意旨參照）。
三、公訴意旨認被告涉犯轉讓、販賣第三級毒品罪嫌，無非係以
    ：被告於警詢及偵查中之供述、證人曾○薰、蔡明達於偵查
    中之證述、被告與證人蔡明達之通話錄音譯文、被告臉書個
    人頁面擷圖等件為其依據。
四、訊據被告雖坦承轉讓第三級毒品予證人曾○薰，但否認販賣
    第三級毒品予證人蔡明達，辯稱：我沒有販賣，經查：
　㈠被告雖坦承轉讓第三級毒品之咖啡包予證人曾○薰，惟起訴書
    上並未載明被告轉讓者究係何種第三級毒品，而被告於警詢
    中稱：「（本次毒品咖啡包成份為何？）不知道」（見110
    年度偵字第5628號卷第35頁）；又於本院準備程序中稱：「
    （犯罪事實一㈠部分【即被訴轉讓第三級毒品】，該第三級
    毒品為何？）我也不知道其名稱，但是我都是買別人包裝好
    的，所以我也不知道裡面摻了什麼，我自己也有施用過，應
    該是類似K他命的東西，施用後有暈眩，很嗨的感覺」（見
    本院卷第68、69頁），是被告自己都無法陳述轉讓給證人曾
    ○薰的第三級毒品究係為何物。至於證人曾○薰固於警詢、偵
    查中均坦承曾施用被告無償提供之毒品咖啡包，但從未陳述
    該毒品咖啡包內含有的毒品種類及施用後的感覺（見110年
    度偵字第5628號卷第125、311、312頁），本件復未於被告
    或證人曾○薰處扣得毒品咖啡包，亦無被告及證人曾○薰等人
    之驗尿報告，是被告於本院準備程序中所述「應該是類似K
    他命的東西」等語，僅有其自白單一指述，並無其他證人證
    述或客觀證據可資佐證被告轉讓者究係為何種第三級毒品，
    自難以此而為被告不利之認定。
　㈡起訴書雖認被告有販賣第三級毒品毒咖啡包之犯行，惟並未
    載明被告販賣者究係何種第三級毒品，而被告於警詢、偵查
    中均否認犯行，證人蔡明達雖於警詢、偵查及本院審理中均
    證述曾向被告購買毒品咖啡包，但均未陳述該毒品咖啡包之
    成分及施用後的感覺（見110年度偵字第5628號卷第114至11
    6、298頁）；另本件被告於110年6月17日下午2時4分7秒與
    證人蔡明達之通訊監察錄音，經本院勘驗後，其內容與警詢
    筆錄中所載大致相符（見110年度偵字第5628號卷第22、23
    頁），對話中僅顯示證人蔡明達向被告詢問：「現在那邊有
    沒有」、「先讓我用差的，我這禮拜日給你」、「你處理一
    下，我這禮拜日再給你」，被告則回覆：「那來我問一下，
    好不好？」、「因為就是我看我身上的錢可不可以幫你先墊
    」等語，完全沒有提到交易毒品咖啡包的內容或毒品種類，
    有本院勘驗筆錄在卷可稽；本件復未於被告或證人蔡明達處
    扣得毒品咖啡包，亦無被告及證人蔡明達等人之驗尿報告，
    縱被告與證人蔡明達間確有進行毒品咖啡包之交易，仍無法
    證明該毒品咖啡包內是否確有第三級毒品及其種類，自難以
    此而為被告不利之認定。
五、綜上，公訴人所舉各項事證，均不足以使本院形成被告構成
    轉讓、販賣第三級毒品罪之確切心證，而檢察官復未指出足
    可證明關此被訴事實之適當方法，本案屬不能證明被告犯罪
    ，自應為被告無罪之諭知。 
據上論斷，應依刑事訴訟法第301條第1項前段，判決如主文。
本案經檢察官陳映蓁、李怡蒨偵查起訴，由檢察官高永棟到庭執
行職務。
中　　華　　民　　國　　111 　年　　6 　　月　　30　　日
                  刑事第二庭  審判長法　官  王福康
　　　　　　　　　                  法  官  鄭富容
　　　　　　　　　                  法  官  李  岳
以上正本證明與原本無異。
如不服本判決應於收受送達後20日內向本院提出上訴書狀，並應
敘述具體理由；其未敘述上訴理由者，應於上訴期間屆滿後20日
內向本院補提理由書(均須按他造當事人之人數附繕本)「切勿逕
送上級法院」。
中　　華　　民　　國　　111 　年　　6 　　月　　30　　日
                                    書記官  白豐瑋